臺灣板橋地方法院刑事判決　　　　　　 94年度簡上字第586號
上　訴　人　臺灣板橋地方法院檢察署檢察官
被　　　告　丙○○
上列上訴人因被告竊盜案件，不服本院94年度簡字第4404號，中
華民國94年9月29日第一審刑事簡易判決（聲請簡易處刑案號：
臺灣板橋地方法院檢察署94年度速偵字第1054號），暨移送併辦
（94年度偵字第13784 號、第15478 號），提起上訴，本院管轄
第二審之合議庭判決如下：
    主  文
原判決撤銷。
丙○○連續結夥三人以上攜帶兇器竊盜，處有期徒刑拾月，緩刑
年。
扣案螺絲起子肆把沒收。
    事  實
一、丙○○基於為自己不法所有之竊盜概括犯意，自94年7 月24
    日，至同年9 月10日止，連續為下列竊盜犯行：
  (一)丙○○於民國94年7 月24日1 時許，行經臺北縣三重市○○○路重新橋下時，見乙○○停放於該處之HT-8668 號自用小
    貨車內載有大量工具，竟意圖為自己不法所有，以自己所有
    客觀上可供作為兇器之螺絲起子，先行開啟前開自小貨車之
    右後門，進入車內竊取乙○○所有之電鋸2 支、電鑽1 支、
    大型釘槍3 支、小型釘槍21支等物，得手後，放置於其所騎
    駛之車號JE5-529 號重型機車上，而於同日凌晨1 時30分許
    ，行經臺北市中興橋機車引道下橋處時為警攔檢查獲，並扣
    得丙○○所竊得之上開電鋸2 支、電鑽1 支、大型釘槍3 支
    、小型釘槍21支，以及丙○○所有行竊所用之螺絲起子1 把
    。
  (二)丙○○於94年8 月13日2 時50分許，夥同真實姓名年籍不詳
    綽號「鐵牛」之成年男子，以及真實姓名不詳之女性成年友
    人（「鐵牛」之女友）共3 人，基於為自己不法所有之犯意
    聯絡，在臺北縣板橋市○○路437 號前，由「鐵牛」及其女
    友在旁把風，丙○○則持自己所有客觀上可供兇器使用之螺
    絲起子2 把，以破壞甲○○所有之HG-2695 號自用小客車門
    鎖後開啟車門之方式，侵入車內竊取甲○○所有之成衣60件
    （總價值約新臺幣（下同）30,000元），得手後放置於「鐵
    牛」所駕駛之不詳車號自用小貨車車箱內，嗣丙○○又欲進
    入HG-2695 號自用小客車竊取其他財物時，為巡警發現並鳴
    槍示警，「鐵牛」及其女友聞槍身緊急駕駛自用小貨車逃離
    ，丙○○則停留現場為警逮捕，並扣得其所有用以行竊財物
    之上開螺絲起子2 支。
  (三)丙○○基於承前竊盜之概括犯意，於94年9 月10日16時許，
    攜帶自己所有客觀上足供兇器使用之螺絲起子1 把，行經臺
    北縣板橋市○○路132 號前，見該處停車格停放多部自用小
    客車，有機可趁，適王文宏所有之車號BV-9485 號自小客車
    車窗未關閉，丙○○乃開啟車門後進入車內竊取王文宏所有
    之中國石油公司面額25元之油卷5 張（合計125 元），得手
    後藏放於自己身上。嗣於同日16時30分許，丙○○本於同前
    之概括犯意，以前開螺絲起子撬開丁○○停放於該處之車號
    CB-333號自小貨車車窗，欲入內行竊時，尚未得手即為路人
    郭立義發現報警，經警方與民眾合力於臺北縣板橋市○○路
    ○ 段130 巷口逮捕丙○○，並扣得其所竊得之油票5 張，及
    供前開竊盜所用之螺絲起子1 把。
二、案經臺北市政府警察局萬華分局、臺北縣政府警察局海山分
    局、板橋分局報請臺灣板橋地方法院檢察署檢察官偵查後聲
    請簡易判決處刑及移送併辦。
    理  由
一、訊據被告丙○○坦承前開犯行不諱，核與被害人乙○○、甲○○、丁○○指訴之失竊情形，以及證人郭立義所證相符。
    且被告於94年7 月24日行竊後，於同日1 時30分許為警欄檢
    查獲，當場扣得被告所竊得之電鋸2 支、電鑽1 支、大型釘
    槍3 支、小型釘槍21支，以及被告所有行竊所用之螺絲起子
    1 把；又被告於94年8 月13日、94年9 月10日，分別係行竊
    之時為警當場發現逮捕，及經路人報案當場逮捕，有各次為
    警查獲時所製之搜索、扣押筆錄、扣押物品目錄表、扣押物
    品照片、現場照片、贓物認領保管單、代保管單等在卷足憑
    ，本案事證明確，被告犯行洵堪認定，應依法論處。
二、核被告所為，係犯刑法第321 條第1 項第3 款、第4 款之加
    重竊盜既遂罪，及同條第3 項、第1 項第3 款之加重竊盜未
    遂罪。被告就94年8 月13日之犯行，與「鐵牛」及「鐵牛」
    之女友間，有犯意聯絡及行為分擔，應論以共同正犯。被告
    多次竊盜犯行間，時間緊接，犯罪構成要件相同，顯係基於
    概括犯意反覆為之，應依連續犯規定論以一加重竊盜既遂罪
    ，並依法加重其刑。檢察官雖僅就被告於94年7 月24日所犯
    竊盜犯行聲請以簡易判決處刑，惟被告另於94年8 月13日、
    同年9 月10日所為之上開加重竊盜犯行，與聲請簡易判決處
    刑書所載之事實，有連續犯之裁判上一罪關係，為原聲請簡
    易處刑效力所及，本院應擴張併予審理。是以原審判決僅就
    被告於94年7 月24日之竊盜犯行予以論罪科刑，漏未論及併
    案部分之其他竊盜犯行，容有未洽，檢察官據此提起上訴，
    為有理由，應由本院予以撤銷改判。爰審酌被告基於一己之
    貪念，連續竊人財物，其犯罪之目的、手段、次數、所生危
    害、及犯罪後之態度等一切情狀，量處如主文所示之刑。又
    查被告並無前科，有臺灣高等法院被告前案紀錄表在卷可稽
    ，其一時生活困頓因而失慮偶罹刑典，後已謀職維生，對渠
    犯行深感後悔，本院念被告素行良好，年紀尚輕，經此偵、
    審教訓，應知惕厲而不致再犯，爰予宣告緩刑3 年，以期自
    新。扣案之螺絲起子4 把，為被告所有供犯罪所用，業據其
    供承在卷，應予宣告沒收。
三、併案部分（臺灣板橋地方法院檢察署94年度偵字第13784 號
    、第15478 號），與本案原聲請意旨有連續犯之裁判上一罪
    關係，業據論述如前，本院自應併予審究。
據上論斷，應依刑事訴訟法第455 條之1 第1 項、第3 項、第
369 條第1 項前段、第364 條、第299 條第1 項前段，刑法第28
條、第56條、第321 條第1 項第3 款、第4 款、第74條第1 款、
第38條第1 項第2 款，判決如主文。
本案經檢察官陳孟黎到庭執行職務。
中　　華　　民　　國　　94　　年　　11　　月　　25　　日
                  刑事第十一庭  審判長法  官   徐蘭萍
                                      法  官   林淑婷
                                      法  官   林漢強
以上正本證明與原本無異。
如不服本判決應於送達後10日內向本院提出上訴狀。
                                      書記官   黃大千
中　　華　　民　　國　　94　　年　　11　　月　　25　　日
附錄本案所犯法條全文
刑法第321條
犯竊盜罪而有左列情形之一者，處六月以上、五年以下有期徒刑
一  於夜間侵入住宅或有人居住之建築物、船艦或隱匿其內而犯
    之者。
二  毀越門扇、牆垣或其他安全設備而犯之者。
三  攜帶兇器而犯之者。
四  結夥三人以上而犯之者。
五  乘火災、水災或其他災害之際而犯之者。
六  在車站或埠頭而犯之者。
前項之未遂犯罰之。
